臺灣橋頭地方法院刑事裁定　
111年度聲字第742號
聲  請  人  臺灣橋頭地方檢察署檢察官
受  刑  人  連家賢


上列聲請人因受刑人數罪併罰有2 裁判以上，聲請定其應執行之
刑（111 年度執聲字第518 號），本院裁定如下：
    主  文
連家賢因犯附表所示之罪，所處如附表所示之刑，應執行拘役壹
佰貳拾日，如易科罰金，以新臺幣壹仟元折算壹日。
    理  由
一、聲請意旨略以：受刑人因犯竊盜罪，先後經判決確定如附表
    所示之刑，應依刑法第50條、第53條、第51條第6 款規定，
    定其應執行之刑，爰依刑事訴訟法第477 條第1 項規定聲請
    裁定等語。
二、按數罪併罰，有二裁判以上者，依刑法第51條之規定，定其
    應執行刑；數罪併罰，分別宣告其罪之刑，如宣告多數拘役
    者，於各刑中之最長期以上，各刑合併之刑期以下，定其刑
    期，但不得逾120日；又應依刑法第51條第6 款規定，定其
    應執行之刑者，由該案犯罪事實最後判決之法院之檢察官，
    聲請該法院裁定之，刑法第53條、第51條第6 款、刑事訴訟
    法第477 條第1 項分別定有明文。次按犯最重本刑為5 年以
    下有期徒刑以下之刑之罪，而受6 月以下有期徒刑或拘役之
    宣告者，得以新臺幣1,000元、2,000元或3,000元折算1日，
    易科罰金，刑法第41條第1 項前段定有明文。再按法律上屬
    於自由裁量事項，尚非概無法律性之拘束，在法律上有其外
    部界限及內部界限，前者法律之具體規定，使法院得以具體
    選擇為適當裁判，此為自由裁量之外部界限。後者法院為自
    由裁量時，應考量法律之目的，法律秩序之理念所在，此為
    自由裁量之內部界限。法院為裁判時，二者均不得有所踰越
    。在數罪併罰而有二裁判以上，應定其應執行刑之案件，法
    院所為刑之酌定，固屬自由裁量事項，然對於法律之內、外
    部界限，仍均應受其拘束(最高法院91年度台非字第32號裁
    定意旨參照)，則數罪併罰已定應執行刑所獲得減少刑期之
    利益，於更定應執行刑時，應不得任意剝奪而損及受刑人之
    利益。
三、查本案受刑人因竊盜等案，分別經法院各判處如附表各編號
    所示之刑確定在案，其中附表編號1 至6 等罪，曾經有如附
    表所載合併定其應執行刑確定之情事，有各該案件判決書及
    臺灣高等法院被告前案紀錄表各1 份附卷可參。惟檢察官既
    聲請就附表各罪定其應執行刑，審酌受刑人於附表編號1 至
    6 等罪判決確定後，有因增加經附表編號7 所示另案判決確
    定合於數罪併罰之其他犯罪，致原裁判定刑之基礎已經變動
    ，而有另定應執行刑之必要，則之前各罪曾定應執行刑即當
    然失效，符合最高法院110 年度台抗大字第489 號所謂「一
    事不再理原則」之例外情形，本院自可不受上開原確定裁判
    實質確定力之拘束，而就附表所示各罪更定其應執行刑。是
    本院定應執行刑，不得逾越刑法第51條第6 款所定法律之外
    部界限，即不得重於附表所示各罪之總和；亦應受「拘役不
    得逾120日」及內部界限之拘束，即附表編號1 至6所定應執
    行拘役120日及附表編號7 所處拘役40日之總和，所定應執
    行刑自不得超過120 日。聲請人依刑法第53條、第51條第6 
    款之規定，聲請定應執行之刑，與首揭法條規定尚無不合，
    應予准許，本院考量受刑人所犯各罪罪責、刑罰目的、各罪
    關係、侵害法益及罪數、行為人人格及犯罪傾向等情狀，定
    其應執行刑如主文所示，併諭知易科罰金之折算標準。
四、至最高法院刑事大法庭110 年度台抗大字第489 號裁定敘及
    「定應執行刑，不僅攸關國家刑罰權之行使，於受刑人之權
    益亦有重大影響，除顯無必要或有急迫情形外，法院於裁定
    前，允宜予受刑人以言詞、書面或其他適當方式陳述意見之
    機會，程序保障更加周全」等語，然本院衡酌本件被告所犯
    附表所示7 罪均屬拘役刑，其中編號1 至6 所示罪刑前已經
    定刑為拘役120日，已屬拘役刑合併定刑之上限，故本案就
    附表所示7 罪之拘役刑，依法已無任何再往上累加之可能，
    即無再予受刑人陳述意見之必要，爰此敘明。
五、依刑事訴訟法第477 條第1 項，刑法第53條、第51條第6款
    、第41條第1 項前段，裁定如主文。
中　　華　　民　　國　　111 　年　　8 　　月　　15　　日
                  橋頭簡易庭  法  官  廖華君
以上正本證明與原本無異。
如不服本裁定，應於收受送達後5 日內向本院提出抗告狀。
中　　華　　民　　國　　111 　年　　8 　　月　　16　　日
　　　　　　　　　　　　　　　書記官  顏宗貝

【附表】
編號 罪名   宣告刑  犯罪日期 （民國）       最後事實審         確定判決  備註      法院及案號 判決日期 （民國） 法院及 案號 確定日期 （民國）   1 竊盜 拘役50日，如易科罰金，以新臺幣1,000元折算1日。 109年11月9日 臺灣臺南地方法院 110年度簡字第96號 110年1月14日 同左 110年3月31日 編號1至6所示之罪曾經臺灣臺南地方法院110年度聲字第1852號裁定定應執行拘役120日，如易科罰金，以新臺幣1,000元折算1日。  2 竊盜 拘役55日，如易科罰金，以新臺幣1,000元折算1日。 110年1月10日 臺灣高雄地方法院 110年度簡字第1252號 110年5月4日 同左 110年6月9日   3 竊盜 拘役50日，如易科罰金，以新臺幣1,000元折算1日。 110年3月21日 臺灣臺南地方法院 110年度簡字第1550號 110年7月15日 同左 110年8月24日   4 竊盜 拘役55日，如易科罰金，以新臺幣1,000元折算1日。 109年11月29日 臺灣高雄地方法院 110年度簡字第904號  110年4月28日  同左 110年8月3日    5 竊盜 拘役20日，如易科罰金，以新臺幣1,000元折算1日。 109年12月25日       6 竊盜 拘役20日，如易科罰金，以新臺幣1,000元折算1日。 110年1月6日       7 竊盜 拘役40日，如易科罰金，以新臺幣1,000元折算1日。 109年12月7日 本院 110年度簡字第1092號 110年9月30日 同左 110年11月16日